臺灣雲林地方法院刑事裁定
111年度聲字第732號
聲  請  人  臺灣雲林地方檢察署檢察官
受  刑  人  陳冠甫


上列聲請人因對受刑人數罪併罰有二裁判以上，聲請定其應執行
之刑，本院裁定如下：
    主  文
陳冠甫所犯如附表所示之罪刑，應執行有期徒刑肆月，如易科罰
金，以新臺幣壹仟元折算壹日。
    理  由
一、聲請意旨略以：受刑人陳冠甫因犯公共危險等案件，先後經
    判決確定（如附表），符合數罪併罰之要件，應依刑法第53
    條及第51條第5款之規定，聲請定其應執行之刑，爰依刑事
    訴訟法第477條第1項規定聲請裁定等語。
二、按數罪併罰，有二裁判以上者，依刑法第51條之規定，定其
    應執行之刑；數罪併罰，分別宣告其罪之刑，依下列各款定
    其應執行者：五、宣告多數有期徒刑者，於各刑中之最長期
    以上，各刑合併之刑期以下，定其刑期。但不得逾30年，刑
    法第53條、第51條第5款分別定有明文。所謂「裁判確定前
    」，應以聲請定執行刑之各罪中最先裁判確定案件之確定時
    為準；換言之，必須其他各罪之犯罪行為時，均在最先一罪
    判決確定前始符合數罪併罰之條件（最高法院98年度台非字
    第99號判決、106年度台抗字第1008號裁定意旨參照）。次
    按法律上屬於自由裁量事項，尚非概無法律性之拘束，在法
    律上有其外部界限及內部界限。前者法律之具體規定，使法
    院得以具體選擇為適當裁判，此為自由裁量之外部界限。後
    者法院為自由裁量時，應考量法律之目的，法律秩序之理念
    所在，此為自由裁量之內部界限。法院為裁判時，二者均不
    得有所踰越。在數罪併罰而有二裁判以上，應定其應執行刑
    之案件，法院所為刑之酌定，固屬自由裁量事項，然對於法
    律之內、外部界限，仍均應受其拘束（最高法院94年度台非
    字第21號判決意旨參照）。又定應執行之刑，應由犯罪事實
    最後判決之法院檢察官聲請該法院依上開規定裁定之，不能
    因犯罪之一部分所科之刑業經執行完畢而認檢察官之聲請為
    不合法，予以駁回，至已執行部分自不能重複執行，應由檢
    察官於指揮執行時扣除之，此與定應執行之刑之裁定無涉（
    最高法院82年度台抗字第313號裁定意旨參照）。
三、經查：
　㈠受刑人前因公共危險案件，經本院以111年度六交簡字第23號
    判決判處有期徒刑3月，於民國111年4月6日確定（如附表編
    號１所示）；復因公共危險案件，經本院以111年度六交簡字
    第161號判決判處有期徒刑2月，併科罰金新臺幣1萬元，於1
    11年7月28日確定（如附表編號２所示）等情，有上開判決書
    各1份及臺灣高等法院被告前案紀錄表在卷可稽。本院既為
    附表編號２所示之罪之最後判決法院，且附表編號２所示之罪
    ，其犯罪時間係於附表編號１判決確定前所為，聲請人向本
    院聲請就上開2罪定其應執行刑，經審認核屬正當。又數罪
    併罰之數罪，縱令其中一罪已經執行完畢，依據前開說明，
    仍應就其所犯各罪宣告刑更定應執行刑，俟檢察官指揮執行
    「應執行刑」時，再就已執行部分予以折抵。是聲請人依法
    以本院為最後事實審法院向本院聲請定其應執行之刑，核屬
    有據。
　㈡爰審酌受刑人所犯2罪均為公共危險案件，罪質及侵害法益相
    同，酒醉程度不低（吐氣所含酒精濃度分別達每公升0.34毫
    克、0.62毫克），且附表編號１、２犯罪時間相距不到10日，
    其中附表編號２之罪係因與他人發生擦撞而遭查獲，雖幸未
    致人成傷，惟受刑人於短時間內再犯相似案件，危害大眾行
    車安全，所為實值非難。又考量受刑人於各案中均坦承犯行
    ，略見悔意；而本院前已寄送陳述意見調查表予受刑人，告
    以於111年9月26日前回傳或寄回本院陳述意見，該函文於11
    1年9月14日送達受刑人之住所由同居人收受，受刑人迄今並
    未回覆意見等情，有本院送達證書附卷可憑（本院卷第41頁
    ），兼衡刑罰衡平之要求、受刑人矯正之必要性等一切情狀
    ，定其應執行之刑如主文所示，並諭知易科罰金之折算標準
    。至受刑人所犯如附表編號２所示宣告刑中有關併科罰金刑
    部分，因無宣告多數罰金應併予執行之情形，而不在定執行
    刑之列，附此敘明。
四、依刑事訴訟法第477條第1項、刑法第50條第1項前段、第53
    條、第51條第5款、第41條第1項前段，裁定如主文。
中　　華　　民　　國　　111 　年　　10　　月　　17　　日
                  刑事第七庭  法  官  鄭苡宣
以上正本證明與原本無異。　　　　　　　　　　　
如不服本裁定，應於裁定送達後5日內向本院提出抗告狀（須附
繕本）。
                              書記官  郭美儀
中　　華　　民　　國　　111 　年　　10　　月　　17　　日
附表：受刑人陳冠甫定應執行刑案一覽表
編      號              １             ２ 罪      名  公共危險 公共危險 宣  告  刑  有期徒刑3月，如易科罰金，以新臺幣1,000元折算1日 有期徒刑2月，併科罰金新臺幣10,000元，有期徒刑如易科罰金，罰金如易服勞役，均以新臺幣1,000元折算1日 犯罪日期  111年1月14日 111年1月5日 偵查機關 年度案號  臺灣雲林地方檢察署111年度速偵字第46號 臺灣雲林地方檢察署111年度撤緩偵字第19號 最後事實審 法  院 臺灣雲林地方法院 臺灣雲林地方法院  案  號 111年度六交簡字第23號 111年度六交簡字第161號  判決日期 111年2月25日 111年7月1日 確定判決 法  院 臺灣雲林地方法院 臺灣雲林地方法院  案  號 111年度六交簡字第23號 111年度六交簡字第161號  確定日期 111年4月6日 111年7月28日 備      註  ⒈臺灣雲林地方檢察署111年度執字第895號。 ⒉111年8月25日易服勞動改易科罰金執行完畢。 臺灣雲林地方檢察署111年度執字第2031號。